【裁判字號】    92,上易,399
【裁判日期】    920430
【裁判案由】    竊盜
【裁判全文】
臺灣高等法院高雄分院刑事判決          九十二年度上易字第三九九號
    上  訴  人  台灣屏東地方法院檢察署檢察官
    被      告  甲○○
右上訴人因被告竊盜案件，不服臺灣屏東地方法院九十一年度易字第一一一四號中華
民國九十一年十二月二日第一審判決（起訴案號：臺灣屏東地方法院檢察署九十一年
度偵字第四六六六號），提起上訴（併辦案號：同署九十一年度偵字第六六二七號）
，本院判決如左：
      主      文
原判決撤銷。
甲○○共同連續攜帶兇器竊盜，處有期徒刑柒月。螺絲起子壹支沒收。
      事      實
一、甲○○與黃俊敬（已判處罪刑確定）共同基於意圖為自己不法所有之犯意聯絡，
    於民國（下同）九十一年八月廿九日十五時卅分許，由甲○○攜帶其所有客觀上
    足以對人體造成危險性之螺絲起子一支，一同侵入屏東縣里港鄉○○村○○路一
    之五十號乙○○所經營「惠立藥浴」（已停止營業，侵入建築物部分未經告訴）
    之二樓，由黃俊敬徒手拆下鋁窗後，再交予甲○○以螺絲起子拆解，而竊得乙○
    ○所有之鋁窗四十片（起訴書誤載為一百五十片），得手後，欲逃離現場時，為
    警當場查獲，並扣得上開螺絲起子一支。甲○○經檢察官限制住居飭回後，又於
    九十一年十一月十日七時二十分許，在屏東縣九如鄉○○段三七八號（地號）上
    農舍前，徒手竊取江番婆所有蓋於水溝上之鐵板二塊，得手後搬上其所騎之00
    0－0000號機車，準備離去時，為江番婆發現而報警查獲。
二、案由屏東縣警察局里港分局報請臺灣屏東地方法院檢察署檢察官偵查起訴及移送
    併案審理。
      理      由
一、被告甲○○未於審理期日到庭，依其於警訊及原審偵審中之供述，對於前開與黃
    俊敬（原審判處有期徒刑捌月）攜帶其所有之螺絲起子一支，竊取乙○○所有之
    鋁窗，及其一人竊取江番婆所有之鐵板二塊等事實，供承不諱，共同被告黃俊敬
    亦供述無訛，核與被害人乙○○、江番婆指訴之失竊情節相符，並有被告所有用
    以行竊之螺絲起子一支扣案及被害人乙○○、江番婆認領失物所出具之贓物認領
    保管單二紙附卷可佐，是被告之上開自白，與事實相符，事證明確，被告之犯行
    洵堪認定。
二、查被告意圖為自己不法之所有，攜帶客觀上足以對人體造成危險性之螺絲起子兇
    器，竊取乙○○所有之財物，此部分所為，係犯刑法第三百二十一條第一項第三
    款之攜帶兇器竊盜罪；另徒手竊取江番婆之財物部分，係犯刑法第三百二十條第
    一項之普通竊盜罪。被告就竊取乙○○之財物部分犯行，與黃俊敬有犯意聯絡及
    行為分擔，為共同正犯。被告先後二次竊盜行為，時間緊接，犯基本構成要件相
    同之罪，顯係基於概括犯意，反覆為之，應依連續犯規定，以攜帶兇器竊盜一罪
    論，並加重其刑。又被告竊取鐵板部分行為，雖未經公訴人起訴，因與起訴部分
    有連續犯之裁判上一罪關係，為起訴效力所及，自應併予審理。
三、原審論處被告罪刑，固無不合，惟未及就上開為起訴效力所及之部分行為，一併
    審理，尚有未洽。檢察官上訴意旨執此指摘原判決此部分不當，為有理由，自應
    將之撤銷改判。爰審酌被告年青力壯，不思上進，連續竊取他人財物，危害他人
    財產法益，姑念所竊財物已由被害人領回，危害較輕，及犯罪後坦承犯行，態度
    尚好等一切情狀，量處如主文所示之刑。扣案之螺絲起子一支為被告所有，供其
    犯罪所用之物，依法宣告沒收。
四、公訴意旨另以：被告甲○○與黃俊敬攜帶足供兇器使用之螺絲起子，於九十一年
    八月廿九日下午三時許，在屏東縣里港鄉○○村○路）一之五十號「惠立藥浴」
    內，竊取乙○○所有之鋁門四片；因認被告就此部分行為亦有犯刑法第三百二十
    一條第一項第三款之攜帶兇器竊盜罪嫌等情。惟被告及共犯黃俊敬均辯稱僅竊取
    鋁窗，未竊取鋁門等語。且被告與黃俊敬均係當場被查獲，尚未離去現場，而警
    方在現場點交失物與乙○○收受時，亦僅有鋁窗四十片，並無鋁門，是被告所辯
    未竊取鋁門，應堪採信。此部分不能證明被告犯罪，因公訴人認與竊取鋁窗部分
    為單純一罪之部分行為，故不另為無罪之諭知。
五、被告經合法傳喚，無正當理由不到庭，爰不待其陳述，逕行判決。
據上論斷，應依刑事訴訟法第三百七十一條、第三百六十九條第一項前段、第三百六
十四條、第二百九十九條第一項前段、刑法第二十八條、第五十六條、第三百二十一
條第一項第三款、第三十八條第一項第二款、罰金罰鍰提高標準條例第一條前段，判
決如主文。
本案經檢察官張其主到庭執行職務。
中    華    民    國     九十二     年       四       月      三十      日
                              臺灣高等法院高雄分院刑事第五庭
                                  審判長法官  吳水木
                                        法官  趙文淵
                                        法官  洪慶鐘
右正本證明與原本無異。
不得上訴。
                                      書記官  彭筱瑗
中    華    民    國     九十二     年       五       月        二      日
附錄：本判決論罪科刑法條：
刑法第三百二十一條第一項第三款
犯竊盜罪而有左列情形之一者，處六月以上五年以下有期徒刑：
三、攜帶兇器而犯之者。
                                                                        Ｑ


司法院資訊處製作；財團法人民間司法改革基金會備份。
